ACORDAO-COMPLETO-2485905

ACÓRDÃO 1436/2021 ATA 21/2021 - PLENÁRIO

VISTOS, relatados e discutidos estes autos de Representação com pedido de medida cautelar, oferecida pela Secretaria de Controle Externo de Aquisições Logísticas (Selog) , em face de supostas irregularidades relacionadas ao PE SRP 12/2021, promovido pelo Instituto Chico Mendes de Conservação da Biodiversidade - ICMBio (Uasg 443033) , tendo por objeto a aquisição de cinquenta tratores de esteira com lâmina frontal a serem destinados a atividades de campo e combate a incêndios florestais;
ACORDAM os Ministros do Tribunal de Contas da União, reunidos em sessão de Plenário, ante as razões expostas pelo Relator e com fundamento no art. 276, § 1º, do Regimento Interno do TCU, em:
9.1. referendar a medida cautelar adotada por meio do Despacho à peça 49 destes autos, transcrito no relatório precedente; e
9.2. remeter cópia deste Acórdão à Controladoria-Geral da União, ao Ministério Público Federal e ao Departamento de Polícia Federal.

Representação. Referendo de cautelar

Instituto Chico Mendes de Conservação da Biodiversidade.

3. Representante: Secretaria de Controle Externo de Aquisições Logísticas - Selog.

13.1. Ministros presentes: Ana Arraes (Presidente), Walton Alencar Rodrigues, Benjamin Zymler, Raimundo Carreiro, Bruno Dantas e Jorge Oliveira.
13.2. Ministro-Substituto convocado: Augusto Sherman Cavalcanti (Relator).
13.3. Ministro-Substituto presente: Marcos Bemquerer Costa.

ACORDAO-COMPLETO-2502290

Acórdão 2132/2021 - Plenário

AUGUSTO SHERMAN

Adoto, como relatório, Despacho que fundamentou a concessão da medida cautelar ora em apreciação (peça 49) :
"Em exame Representação com pedido de medida cautelar, oferecida pela Secretaria de Controle Externo de Aquisições Logísticas (Selog) , em face de supostas irregularidades relacionadas ao PE SRP 12/2021 promovido pelo Instituto Chico Mendes de Conservação da Biodiversidade - ICMBio (Uasg 443033) , tendo por objeto a aquisição de cinquenta tratores de esteira com lâmina frontal a serem destinados a atividades de campo e combate a incêndios florestais, sendo permitidas adesões tardias (peças 4, p. 1, 5, p. 1, 16, p. 1, e 17, p. 1) , perfazendo o preço global estimado de R$ 46.900.000,00 (item 1.1 do TR, peça 5, p. 1) .
2.	Referida Representação decorreu do acompanhamento realizado pela Selog de editais e atas de licitações, por meio do sistema Alice.
3.	O PE SRP 12/2021-ICMBio encontra-se em fase de recurso administrativo e atualmente tem como preço global vencedor a proposta da DCCO Soluções em Energia e Equipamentos Ltda., CNPJ 01.475.599/0002-63, no valor de R$ 46.847.500,00 para os cinquenta tratores. A partir da coincidência de objeto, da quantidade de tratores e do número do processo de contratação, a Selog infere que o certame em tela consiste na reedição do PE SRP 10/2021-ICMBio, decorrendo do fracasso deste último relativamente ao seu item 1 (trator de esteiras) .
4.	Em relação ao PE SRP 12/2021, a Selog alega em síntese a existência de:
a) Indícios de preço referencial superestimado e de sobrepreço na proposta atualmente vencedora, o que pode resultar em dano ao Erário;
b) Objeto com especificações técnicas excessivas e injustificadas, entre as quais o estabelecimento de potência máxima (em vez de apenas potência mínima) e de intervalo de valor para pressão sobre o solo (subitens 1.2.1 e 1.6.1 das especificações técnicas) ;
c) Indícios de deficiência do ETP do PE 12/2021-ICMBio, relativamente à quantidade de tratores e de justificativas para o preço referencial deste certame;
d) Impedimento de licitar da DCCO Soluções em Energia e Equipamentos Ltda., no período de 28/5/2021 a 27/6/2021, que, embora se refira a outra filial da empresa, inviabilizaria sua participação no PE 12/2021-ICMBio, cuja sessão ocorreu em 25/5/2021 (peça 9) .
5.	Ademais, em relação ao PE SRP 10/2021, a Selog aponta indícios de desistência indevida, pela DCCO, de sua proposta de preço unitário de R$ 760.000,00, datada de 22/4/2021, no item 1 daquele certame (sendo que no atual certame sua proposta para o mesmo item seria de R$ 936.950,00) e indícios de aceitação indevida da 'desistência' por parte do pregoeiro.
6.	Ante tal situação, a Selog propõe, além do conhecimento da Representação, a adoção de medida cautelar, inaudita altera pars, com fulcro no art. 276 do Regimento Interno/TCU, bem como a realização de oitiva do ICMBio e da sociedade empresária DCCO Soluções em Energia e Equipamentos Ltda. e de diligências ao ICMBio.
7.	Brevemente historiado, desde logo adianto que acolho in totum a proposta instrutória à peça 47, incorporando a respectiva análise às minhas razões de decidir, sem prejuízo das considerações que se seguem.
II
8.	Preliminarmente, registro que a Representação deve ser conhecida, uma vez presentes todos os requisitos de admissibilidade constantes no art. 113, § 1º, da Lei 8.666/1993, c/c o art. 237, inciso VI e parágrafo único, do Regimento Interno/TCU, e no art. 103, § 1º, da Resolução - TCU 259/2014.
9.	Em relação ao PE SRP 10/2021, com o respectivo item 'cancelado' (peça 20, p. 6) , a Selog destaca que, comparativamente ao PE SRP 12/2021, houve a mudança de locais de entrega dos tratores, na medida em que, no primeiro, os locais são Brasília-DF; Santarém-PA; Cabedelo-PB; Rio de Janeiro-RJ; Florianópolis-SC (peça 17, p. 1) , sendo que, no PE SRP 12/2021, são Brasília-DF; Cuiabá-MT; Goiânia-GO; Lagoa Santa-MG; e Lençóis-BA (peça 5, p. 1) .
10.	Além disso, houve também o aumento do preço estimado do primeiro certame para o segundo - os quais tiveram suas sessões separadas por apenas 32 dias -, sendo que, no PE SRP 10/2021-ICMBio, o preço unitário estimado foi de R$ 755.378,75 (peça 17, p. 1) , enquanto, no PE SRP 12/2021-ICMBio (peça 5, p. 1) , o preço unitário estimado foi de R$ 938.000,00, importando majoração de R$ 182.621,25 no preço unitário estimado, não havendo, no ETP do pregão mais recente, justificativa para esse aumento (vide item 8 do ETP, relativo à justificativa de preço, peça 7, p. 3 e 5, itens 8 e 11) .
11.	No referido certame, participaram quatro proponentes: DCCO, Otmiza Comercial Ltda. (CNPJ 20.413.494/0001-43) , Rota e ImpérioGN (peça 19, p. 1-2) , sendo que a empresa DCCO, convocada após a desclassificação da Otmiza, foi chamada a diminuir o preço de sua proposta (R$ 760.000,00) , que estava acima do preço estimado (R$ 755.378,75) , porém recusou a solicitação (peça 20, p. 5-6) , alegando ter cometido erro na orçamentação de sua proposta ao supostamente acreditar que o local de entrega estaria restrito a Brasília, quando na verdade contempla outras cidades. 
12.	Diante dessa recusa, o pregoeiro indicou a possibilidade de manutenção do preço ofertado, porém a DCCO, em resposta, pediu sua própria desclassificação, sendo que o pregoeiro, em seguida, atendeu o pedido, sob a justificativa de que houve 'divergência de informações quanto a entrega dos bens nas unidades da federação indicadas no edital' (peça 20, p. 2 e 5) .
13.	Assim, considerando que o edital era explícito quanto ao local de entregas (peças 17, p. 1) e que estes constaram da proposta da empresa (peça 21, p. 4) , a unidade técnica (i) aponta a existência de indícios de que tratar-se-ia de mera estratégia empresarial para evitar a adjudicação em seu favor e desvencilhar-se da consequente obrigação de cumprir sua proposta e (ii) questiona a atuação do pregoeiro que deveria ter alertado a empresa quanto à possibilidade de aplicação de sanção por não manutenção do que propôs.
14.	Ainda que o valor proposto seja superior ao valor orçado para aquele certame, considero que o questionamento instrutório merece ser objeto da oitiva instrutória.
15.	No tocante ao PE SRP 12/2021, resta demonstrada a plausibilidade jurídica do pedido da expedição de medida cautelar. 
16.	Em primeiro lugar, a unidade técnica aponta a existência de possível sobrepreço na proposta atualmente considerada vencedora, a partir de dois métodos comparativos de preços. 
17.	Primeiramente, buscaram-se - em outros certames - propostas da própria empresa DCCO para o trator de esteira D51EX-22 do fabricante japonês Komatsu nos últimos nove meses (25/8/2020 a 25/5/2021) , chegando-se a um valor médio de R$ 710.750,00 para quatro certames, incluindo o PE SRP 10/2021, não tendo se observado variação da cotação do dólar no período (peça 47, p. 17) que pudesse justificar tal diferença. 
18.	Na sequência, além de calcular a média dos valores estimados pela Administração nos certames acima considerados, a unidade técnica realizou pesquisa de preços unitários adjudicados nos últimos nove meses (25/8/2020 a 25/5/2021) para tratores de esteira de modelos que em tese atenderiam às necessidades do ICMBio (modelos D4, UN12YE e 700JII) , obtendo-se média de preço unitário adjudicado de R$ 681.851,85 (peça 47, p. 18, Anexo 2) .
19.	Em qualquer dos casos, ainda que os certames paradigmas possam conter diferenças específicas em relação ao PE SRP 12/2021, considerando que o preço unitário da proposta da DCCO atualmente vencedora é de R$ 936.950,00, a meu sentir os indícios apresentados quanto à ocorrência de sobrepreço sugerem a necessidade de atuação desta Casa no sentido de suspender a continuidade do certame, com fundamento no art. 276 do RI/TCU.
20.	Em relação à alínea 'b' do item 3 do presente Despacho, considero que os questionamentos instrutórios quanto à razoabilidade da exigência de (i) potência máxima - e não apenas de mínima - e (ii) intervalo de valor para pressão sobre o solo - subitens 1.2.1 e 1.6.1 das especificações técnicas (peças 6, p. 1, e 19, p. 2) - sugerem a realização de oitiva também quanto a este ponto.
21.	No tocante à alínea 'c' do item 3 deste Despacho, os indicativos de deficiência do ETP do PE 12/2021-ICMBio igualmente merecem ser examinados, especialmente considerando-se a ausência de memórias de cálculo e de referência aos documentos que dão suporte à quantidade de tratores estimada, violando o art. 7º, V, da IN Seges 40/2020 e o art. 15, § 7º, II, da Lei 8.666/1993 e o princípio da motivação. Em acréscimo, a estimativa de preços da contratação está desacompanhada de memórias de cálculo e de referência aos documentos que lhes dão suporte, além de não apresentar justificativas para a elevação do preço unitário estimado para R$ 938.000,00, perfazendo diferença, a maior, de R$ 182.621,25 em relação ao preço unitário estimado no PE SRP 10/2021-ICMBio (ocorrido 32 dias antes) , que foi de R$ 755.378,75.
22.	Em outro giro, relativamente à alínea 'd' do item 3 do presente, a unidade técnica identificou que, a despeito de a empresa DCCO estar participando do certame em tela por meio de proposta vinculada ao CNPJ 01.475.599/0002-63 (peça 12) , a empresa teria sido considerada impedida de licitar e contratar, com base no art. 7º da Lei 10.520/2002, para o período de 28/5/2021 a 27/6/2021 (peça 33, p. 5) , em razão de penalidade aplicada na empresa, por meio da filial de CNPJ 01.475.599/0005-06, tendo como sancionador o 'Comando 2 Grupamento Engenharia CNST/MEX/AM'.
23.	A este respeito, acolho a exegese instrutória no sentido de que a sanção alcança a pessoa jurídica em questão, e não filiais específicas, inclusive porque estas não têm personalidade jurídica própria, não podendo adquirir direitos ou contrair obrigações. 
24.	Corrobora tal entendimento o Acórdão 1793/2011-TCU-Plenário, o qual recomendou à então Secretaria de Logística e Tecnologia da Informação (SLTI) do extinto Ministério do Planejamento, Orçamento e Gestão (MP) :
9.3.4. aprimore a consulta ao cadastro de ocorrências do Sicaf para refletir a situação real das empresas, inclusive quanto às suas respectivas matrizes e filiais, a partir do número raiz do CNPJ informado, com vistas a garantir a sua efetividade quanto às sanções administrativas aplicadas à pessoa jurídica da empresa, englobando todos os seus demais estabelecimentos. (g.n.) 
25.	Com efeito, são fartos os indicativos da existência do fumus boni iuris, o que clama pela atuação tempestiva desta Corte, no sentido de suspender a continuidade do certame até que sejam esclarecidos os pontos suscitados pela Selog.
26.	No que se refere ao periculum in mora, vale destacar que a sessão do PE 12/2021-ICMBio ocorreu em 25/5/2021 (peça 9) , sendo que as duas licitantes inabilitadas interpuseram recursos, de sorte que o certame atualmente aguarda decisão da autoridade competente sobre a fase recursal, com posterior adjudicação e homologação, já tendo o pregoeiro se manifestado pela improcedência dos recursos e por manter a empresa DCCO como vencedora do pregão (peças 45 e 46) .
27.	Finalmente, acolho o exame instrutório no sentido de inexistirem nos autos indicativos de periculum in mora reverso, considerando (i) o prazo de entrega dos tratores de 180 dias corridos a partir de emissão de ordem de serviço ou da entrega da nota de empenho (peça 5, p. 1) e (ii) a verossimilhança do raciocínio de que as atividades de campo e combate a incêndios florestais se valem de outros instrumentos que não somente tratores, já que se trata de atividade contínua e não de uma demanda inédita para o ICMBio.
III
28.	Ante todo o exposto, acolho a íntegra da proposta instrutória (peça 47, p. 14-15, item 70) , vazada nos seguintes termos:
70.1. conhecer da representação, satisfeitos os requisitos de admissibilidade constantes no art. 113, § 1º, da Lei 8.666/1993, c/c o art. 237, inciso VI e parágrafo único, do Regimento Interno/TCU, e no art. 103, § 1º, da Resolução - TCU 259/2014;
70.2.	adotar medida cautelar, sem oitiva prévia, com fulcro no art. 276 do Regimento Interno/TCU, tendo em vista a existência dos elementos necessários para sua adoção, a fim de que o Instituto Chico Mendes de Conservação da Biodiversidade (ICMBio) suspenda o andamento do Pregão Eletrônico SRP 12/2021 e de eventuais outros atos decorrentes do referido certame, entre os quais assinatura de ata de registro de preço, contratações e permissão de adesões, até que o Tribunal delibere sobre o mérito da matéria ora em apreço e, caso algum contrato já tenha sido firmado, abstenha-se de praticar qualquer ato com vistas à sua execução até a deliberação definitiva desta Corte;
70.3.	realizar a oitiva do Instituto Chico Mendes de Conservação da Biodiversidade (ICMBio) , com amparo no art. 276, § 3º, c/c art. 250, V, todos do Regimento Interno/TCU, para que, no prazo de quinze dias, se pronuncie em relação aos pressupostos da cautelar deferida, e também quanto aos seguintes pontos relativos ao Pregão Eletrônico SRP 12/2021:
	a) indícios de preço referencial superestimado e de sobrepreço na proposta atualmente vencedora, da DCCO Soluções em Energia e Equipamentos Ltda., o que pode resultar em dano ao Erário;
	b) objeto com especificações técnicas excessivas e injustificadas, entre as quais o estabelecimento de potência máxima (em vez de apenas potência mínima) e de intervalo de valor para pressão sobre o solo (subitens 1.2.1 e 1.6.1 das especificações técnicas) , em afronta ao art. 3º, inciso XI, alínea 'a', item 1, do Decreto 10.024/2019 e ao art. 3º, incisos I a III, da Lei 10.520/2002, que vedam especificações excessivas, irrelevantes, desnecessárias ou injustificadas, fato que pode ter resultado em restrição da competitividade;
	c) deficiências no estudo técnico preliminar (ETP) , tendo em vista que:
	c.1) a quantidade de tratores estimada para aquisição está desacompanhada de memórias de cálculo e de referência aos documentos que lhe dão suporte, violando o art. 7º, V, da IN Seges 40/2020) , o art. 15, § 7º, II, da Lei 8.666/1993 e o princípio da motivação;
	c.2) a estimativa de preços da contratação está desacompanhada de memórias de cálculo e de referência aos documentos que lhes dão suporte, além de não apresentar justificativas para a elevação, no PE 12/2021-ICMBio, do preço unitário estimado para R$ 938.000,00, perfazendo diferença, a maior, de R$ 182.621,25 em relação ao preço unitário estimado no PE SRP 10/2021-ICMBio (ocorrido 32 dias antes) , que foi de R$ 755.378,75, violando o art. 7º, VI, da IN Seges 40/2020) , o art. 3º, XI, 'a', 2, do Decreto 10.024/2019, o art. 15, caput, inciso V e § 1º, da Lei 8.666/1993 e o princípio da motivação;
	d) indícios de desistência indevida, pela DCCO Soluções em Energia e Equipamentos Ltda., de sua proposta de preço unitário de R$ 760.000,00 no item 1 do PE SRP 10/2021-ICMBio e indícios de aceitação indevida da desistência por parte do pregoeiro, o que: (i) viola o art. 19, III, do Decreto 10.024/2019; (ii) caracteriza comportamentos passíveis de sanção nos termos do art. 7º da Lei 10.520/2002 (não manutenção de proposta e apresentação de justificativa com indício de falsidade, caracterizando comportamento inidôneo) ; (iii) contribuiu para o fracasso do certame nesse item, levando à realização do PE SRP 12/2021-ICMBio, que atualmente tem como vencedora a proposta da mesma empresa, porém no valor de R$ 936.950,00 (elevação de R$ 176.950,00 no preço unitário e de R$ 8.847.500,00 no preço global, entre a primeira e a segunda licitação, separadas por apenas 32 dias) , configurando ato antieconômico e violação do princípio da vantajosidade no âmbito desse último pregão;
	e) impedimento de licitar que atinge o CNPJ de filial da DCCO Soluções em Energia e Equipamentos Ltda., no período de 28/5/2021 a 27/6/2021, com fundamento no art. 7º da Lei 10.520/2002, o que inviabiliza a continuidade da participação, no PE 12/2021-ICMBio, da outra filial da mesma empresa que acorreu ao referido certame, já que este último transcorre em período abrangido pela penalidade;
	f) demais informações que julgar necessárias; e
	g) designação formal de interlocutor que conheça da matéria para dirimir eventuais dúvidas, informando nome, função/cargo, e-mail e telefone de contato.
70.4.	considerando a possibilidade de construção participativa das deliberações deste Tribunal, nos termos do art. 14 da Resolução-TCU 315/2020, bem como o previsto nas Normas de Auditoria (NAT) aprovadas pela Portaria-TCU 280/2010, referente aos comentários dos gestores (no que se aplica a representações e denúncias) :
	a) solicitar ao Instituto Chico Mendes de Conservação da Biodiversidade (ICMBio) , caso queira, no prazo de quinze dias:
	a.1) a apresentação de possíveis ações corretivas que poderão ser tomadas pelo Instituto Chico Mendes de Conservação da Biodiversidade (ICMBio) para prevenir ou corrigir os indícios de irregularidades detectados ou remover seus efeitos;
	a.2) na hipótese de serem consideradas insuficientes, pelo TCU, as alternativas apresentadas pela unidade jurisdicionada, a manifestação quanto aos possíveis impactos de determinação para anulação do PE 12/2021-ICMBio;
	b) alertar o Instituto Chico Mendes de Conservação da Biodiversidade (ICMBio) , com relação à construção participativa de deliberações, de que:
b.1) a sua manifestação quanto às alternativas para corrigir os indícios de irregularidades verificados e quanto aos impactos das possíveis medidas a serem adotadas pelo TCU será avaliada na proposição de mérito, mas não vincula as decisões desta Corte de Contas, notadamente quando os riscos decorrentes de sua adoção e/ou da manutenção de situação irregular não se coadunarem com o interesse público que se pretende tutelar;
b.2) a ausência de manifestação no prazo estipulado não impedirá o andamento processual, podendo o TCU vir a prolatar decisão de mérito, caso haja elementos suficientes que caracterizem afronta às normas legais e/ou possibilidade de ocorrência de prejuízos à Administração; e
b.3) a ausência de manifestação não será considerada motivo de sanção.
70.5.	realizar, nos termos do art. 276, § 3º, c/c art. 250, V, todos do Regimento Interno/TCU, a oitiva da sociedade empresária DCCO Soluções em Energia e Equipamentos Ltda. (CNPJ 01.475.599/0002-63) , para, no prazo de quinze dias, manifestar-se, caso queira, sobre os fatos constantes no subitem 70.3 retro e respectivos subitens, assim como sobre os pressupostos da cautelar adotada;
70.6.	diligenciar o Instituto Chico Mendes de Conservação da Biodiversidade (ICMBio) , com fundamento nos artigos 157 e 187 do Regimento Interno deste Tribunal, para que, no prazo de quinze dias, encaminhe cópia dos seguintes documentos e/ou esclarecimentos:
	a) pesquisas/mapeamentos de preços realizados no âmbito dos PE 10/2021-ICMBio e 12/2021-ICMBio, e a documentação correspondente, bem como informações sobre os fabricantes/modelos/marcas/versões de tratores identificados, durante o planejamento dos dois pregões, como aptos a atender às necessidades do instituto;
	c) informações atualizadas sobre o andamento do PE 12/2021-ICMBio;
	c) demais informações que julgar necessárias.
70.7.	encaminhar cópia da presente instrução ao Instituto Chico Mendes de Conservação da Biodiversidade (ICMBio) e à sociedade empresária DCCO Soluções em Energia e Equipamentos Ltda. (CNPJ 01.475.599/0002-63) , de maneira a embasar as respostas às oitivas e, no caso do referido instituto, também as respostas à diligência e à construção participativa que lhes são endereçadas."
É o Relatório.

não há.

Não atuou.

REPRESENTAÇÃO. PREGÃO ELETRÔNICO. INDÍCIOS DE SOBREPREÇO E FALHAS NA ESTIMATIVA DE PREÇOS. INDÍCIOS DE ESPECIFICAÇÕES TÉCNICAS EXCESSIVAS. SANÇÃO DE IMPEDIMENTO DE LICITAR VIGENTE PARA A VENCEDORA DO CERTAME. ADOÇÃO DE MEDIDA CAUTELAR INAUDITA ALTERA PARS. REFERENDO DO PLENÁRIO.

REPRESENTAÇÃO (REPR)

Secretaria de Controle Externo de Aquisições Logísticas (Selog).

Em exame Representação com pedido de medida cautelar, oferecida pela Secretaria de Controle Externo de Aquisições Logísticas (Selog) , em face de supostas irregularidades relacionadas ao PE SRP 12/2021 promovido pelo Instituto Chico Mendes de Conservação da Biodiversidade - ICMBio (Uasg 443033) , tendo por objeto a aquisição de cinquenta tratores de esteira com lâmina frontal a serem destinados a atividades de campo e combate a incêndios florestais, sendo permitidas adesões tardias (peças 4, p. 1; 5, p. 1; 16, p. 1; e 17, p. 1) , perfazendo o preço global estimado de R$ 46.900.000,00 (item 1.1 do TR, peça 5, p. 1) .
Preenchidos os requisitos de admissibilidade, ratifico o Despacho de conhecimento da inicial como representação (peça 49) . 
Em cognição sumária e não-exauriente, depreendi dos autos o fumus boni iuris decorrente dos indícios de preço referencial superestimado e de sobrepreço na proposta atualmente vencedora, da descrição do objeto com especificações técnicas potencialmente excessivas e injustificadas, dos indícios de deficiência do Estudo Técnico Preliminar do PE 12/2021-ICMBio, relativamente à quantidade de tratores e de justificativas para o preço referencial deste certame e, ainda, da existência de impedimento para licitar em desfavor da empresa provisoriamente vencedora do certame. 
No que se refere ao periculum in mora, destaco que a sessão do PE 12/2021-ICMBio ocorreu em 25/5/2021 (peça 9) , sendo que as duas licitantes inabilitadas interpuseram recursos, de sorte que o certame atualmente aguarda decisão da autoridade competente sobre a fase recursal, com posterior adjudicação e homologação, já tendo o pregoeiro se manifestado pela improcedência dos recursos (peças 45 e 46) .
Estando presentes os requisitos liminares, bem assim ausente o periculum in mora reverso, adotei de medida cautelar inaudita altera pars, nos termos constantes do Despacho transcrito no relatório precedente.
	Dessa forma, submeto ao referendo do Plenário a medida cautelar em questão, conforme minuta de acórdão a seguir, nos termos do art. 276, § 1º, do Regimento Interno do TCU.
TCU, Sala das Sessões, em 16 de junho de 2021.
AUGUSTO SHERMAN CAVALCANTI 
Relator